---
title: 'DataSaurus: Regresión Lineal en wide_lines'
author: "SebasGT08"
date: "2024-10-26"
output: html_document
---
```{r setup, include=FALSE}
# Configuración inicial para mostrar los chunks con código y cargar librerías necesarias
knitr::opts_chunk$set(echo = TRUE)  # Mostrar código en la salida
library(ggplot2)  # Librería para visualización de datos
library(readr)  # Librería para leer archivos CSV
library(dplyr)  # Librería para manipulación de datos
```

## Cargar Dataset desde un Archivo CSV

En esta sección, cargaremos los datos desde un archivo CSV llamado `datasaurus_dozen.csv`. Asegúrate de que el archivo esté en el mismo directorio de trabajo que este documento o especifica la ruta completa del archivo.

```{r cargar-dataset}
# Cargar el dataset desde un archivo CSV
datasaurus_dozen <- read_csv("../data/datasaurus_dozen.csv", show_col_types = FALSE)

# Filtrar el subconjunto 'wide_lines' del dataset
wide_lines <- datasaurus_dozen %>% filter(dataset == "wide_lines")

# Mostrar un resumen estadístico del subconjunto 'wide_lines'
summary(wide_lines)
```

## Regresión Lineal sobre el Subconjunto `wide_lines`

A continuación, realizaremos una regresión lineal simple sobre el conjunto `wide_lines`. Vamos a predecir la variable `y` en función de `x`.

```{r regresion-lineal}
# Realizar la regresión lineal: y ~ x
modelo <- lm(y ~ x, data = wide_lines)

# Mostrar el resumen del modelo
summary(modelo)
```

## Visualización de la Regresión Lineal

Generaremos un gráfico de dispersión del subconjunto `wide_lines` con la línea de regresión ajustada.

```{r grafico-regresion}
# Crear gráfico de dispersión con línea de regresión
ggplot(wide_lines, aes(x = x, y = y)) + 
  geom_point(color = "blue") +  # Puntos del conjunto wide_lines
  geom_smooth(method = "lm", se = FALSE, color = "red") +  # Línea de regresión
  theme_minimal() + 
  labs(title = "Regresión Lineal en wide_lines", x = "X", y = "Y")
```

## Conclusiones

Con este análisis, hemos ajustado un modelo de regresión lineal simple para el subconjunto `wide_lines`. El gráfico muestra la línea de regresión junto con los datos. El resumen del modelo nos proporciona información sobre el ajuste del modelo, incluyendo los coeficientes y la significancia estadística.

