---
title: "DataSaurus"
author: "SebasGT08"
date: "2024-10-26"
output: html_document
---

```{r setup, include=FALSE}
# Configuración inicial para mostrar los chunks con código y cargar librerías necesarias
knitr::opts_chunk$set(echo = TRUE)  # Mostrar código en la salida
library(ggplot2)  # Librería para visualización de datos
library(readr)  # Librería para leer archivos CSV
```

## Cargar Dataset desde un Archivo CSV

En esta sección, cargaremos los datos desde un archivo CSV llamado `datasaurus_dozen.csv`. Asegúrate de que el archivo esté en el mismo directorio de trabajo que este documento o especifica la ruta completa del archivo.

```{r cargar-dataset}
# Cargar el dataset desde un archivo CSV utilizando read_csv()
datasaurus_dozen <- read_csv("../data/datasaurus_dozen.csv", show_col_types = FALSE)

# Mostrar un resumen estadístico del dataset para comprender mejor los datos
summary(datasaurus_dozen)
```

## Visualización de los Datos

A continuación, utilizaremos `ggplot2` para generar gráficos de dispersión para cada subconjunto del dataset. Esto nos permitirá visualizar las distribuciones de los datos y encontrar posibles patrones.

```{r graficos-dataset}
# Crear un gráfico de dispersión para cada subconjunto de datos utilizando facet_wrap()
ggplot(datasaurus_dozen, aes(x = x, y = y, color = dataset)) + 
  geom_point() +  # Usar puntos para representar los datos
  theme_minimal() +  # Aplicar un tema limpio a los gráficos
  facet_wrap(~dataset, scales = "free")  # Crear un gráfico independiente para cada conjunto
```

## Conclusiones

Con este análisis visual, podemos observar cómo cada conjunto de datos tiene una distribución única a pesar de tener estadísticas similares. Esto demuestra la importancia de visualizar los datos, más allá de las medidas estadísticas básicas.